# 多年度重要性水平的选择基准

提问人：luohongcheng 时间：2019-11-17 11:21:22
请教陈版及各位老师：
对于多年度审计，例如三年，每年按照确定的基准（如利润或收入）确定不同的重要性水平，
请问，在这个过程中，是否三年都需要使用相同的基准（比如税前利润）而不可以根据每年的情况选择不一样的基准，比如 2016 年选择资产作为基准， 2017 年使用收入作为基准？（被审计单位利润变化较大，不适用利润作为基准）

回答人：chenyiwei
多年度审计的报表是将各年度的报表予以并列，且对各年度分别发表意见，这种情形属于《中国注册会计师审计准则第 1511 号——比较信息：对应数据和比较财务报表》所指的 “比较财务报表” 而不是 “对应数据”。因此，对其中涉及的不同年度/期间的报表，可以根据其特点分别确定适用的重要性水平计算基数和比例。

提问人：你瞅我干啥 时间：2019-12-22 08:05:12
陈老师，请教您关于重要性水平的应用问题。
被审计单位的是一家金融行业的公司，自有资金投资的金融资产较多。在执行新金融工具准则的时候，有在新金融工具准则三个类别之间的划分不是太合理。比如，有些交易性金融资产计入了债权投资，此时，如果超过了重要性水平，是不是也视为错报？

回答人：chenyiwei
是。